臺灣高雄地方法院刑事判決　　　　　　　　　　　　　九十年度易字第四六八九號
　　公　訴　人　臺灣高雄地方法院檢察署檢察官
　　被　　　告　乙○○
右列被告因傷害案件，經檢察官提起公訴（九十年度偵續一字第二一號），本院判決
如左：
    主  文
乙○○無罪。
    理  由
一、公訴意旨略以：被告乙○○於民國八十八年十一月十二日十九時十五分許，在高
    雄縣大寮鄉○○村○○○路一二三號台灣詞料店內，與其妻甲○○因該店經營權
    之事發生口角衝突，乙○○進而基於傷害之故意，出手掌摑甲○○之臉部一下，
    致甲○○受有臉部擦傷之傷害，因認被告乙○○涉犯刑法第二百七十七條第一項
    之傷害罪嫌云云。
二、按犯罪事實應依證據認定之，無證據不得推定其犯罪事實。又不能證明被告犯罪
    者，應諭知無罪之判決，刑事訴訟法第一百五十四條、第三百零一條第一項前段
    分別定有明文；且認定不利於被告之事實，須依積極證據，苟積極證據不足為不
    利於被告事實之認定時，即應為有利於被告之認定，更不必有何有利之證據，亦
    經最高法院三十年上字第八一六號著有判例。
三、公訴人認被告乙○○涉犯刑法第二百七十七條第一項之罪嫌，無非係以被告乙○
    ○於台灣高雄地方法院檢察署檢察官八十九年五月五日偵訊時坦承犯行（見該署
    八十九年度偵字第五０三九號卷第十八頁），核與告訴人甲○○之指訴相符，並
    有高雄醫學院附設中和紀念醫院之診斷證明書為其論據。訊據被告乙○○堅決否
    認公訴人所指之犯行，辯稱：八十八年十一月十二日那天我沒有打甲○○，我當
    時人在地上剪布，甲○○過來就從我手上把剪刀搶走，她搶剪刀的時候不小心有
    刺到我，她搶到剪刀後又繼續要刺我，所以梁美香、馬景玉她們就趕快把她的剪
    刀搶下來，我看旁邊有繩子，就將甲○○的手纏住，梁美香就趕快報警等語。
四、經查：
    （一）被告乙○○於八十九年五月五日檢察官偵訊時固供稱有打告訴人甲○○一
          個耳光，然綜觀該次筆錄內容，係供述雙方係因經營權之問題發生糾紛，
          被告憤而毆打甲○○等情，是被告顯然係在對伊八十九年三月十六日傷害
          甲○○之事實為陳述，而該案件亦經台灣高等法院高雄分院於八十九年十
          二月三十日以八十九年度上易字第一六八四號刑事判決，處被告拘役四十
          日確定在案，故公訴意旨謂被告坦承於八十八年十一月十二日十九時十五
          分許，在高雄縣大寮鄉○○村○○○路一二三號台灣詞料店內毆打甲○○
          云云，容有誤解。
    （二）甲○○因乙○○與馬景玉在外通姦生子一事，多次與乙○○有所爭執，甚
          且互相拳腳相向，均受有身體傷害，此有診斷證明書數張及照片附卷可按
          ，甲○○復且對馬景玉就該姦情提起民事損害賠償，亦有本院八十八年度
          訴字第二七八六號民事判決影本一份在卷可佐。而本件案發當時甲○○發
          現被告仍在馬景玉的店內與馬景玉在一起，甲○○憤怒之情可想而知，觀
          其以馬景玉店內之磅秤砸向被告所駕駛之自小客車引擎蓋，致該車引擎蓋
          凹陷（有照片附卷可稽），更得以認定甲○○當時情緒之激動，衡之常情
          ，甲○○一進店門定無法保持心情之平靜，甚且會有過激之動作。再者，
          由卷附現場照片觀之，現場靠近甲○○、乙○○及馬景玉跌坐附近確有剪
          刀一把，甲○○則遭繩子不規則綑綁，更足徵被告所辯非虛，亦與證人馬
          景玉、梁美香於警訊、偵查中之供述情節相符。
    （三）又甲○○對趕至現場處理之警員並未立刻為右開傷害之指訴，此業據證人
          即員警陳永茂、陳順榮二人於偵查中證述綦詳，衡之常情，倘甲○○確係
          無故遭乙○○傷害，並用繩子捆綁，應會立刻對到場之員警求救或指述，
          是甲○○之指訴，尚非無疑。又甲○○雖提出診斷證明書欲證明被告行兇
          之犯行，然在當時激烈之衝突中，被告乙○○夥同證人馬景玉及梁美香為
          阻止甲○○傷人而為綑綁行為，衡情定有拉扯，應無傷害之故意，亦可認
          定。
五、綜上所述，在無其他積極證據證明被告乙○○確有故意毆打傷害告訴人甲○○之
    情況下，尚難僅憑告訴人之指訴及所提診斷證明書，即認被告乙○○有毆打告訴
    人之犯行，揆諸前揭法條規定及判例說明，自應為被告乙○○無罪之諭知。
上論斷，應依刑事訴訟法第三百零一條第一項，判決如主文。
中      華      民      國      九十一      年      一    月    十七    日
                                  臺灣高雄地方法院刑事庭
                                      法  官    吳  宏  榮
右正本證明與原本無異。
如不服本判決，應於判決送達後十日內，向本院提出上訴狀。
                                      書記官    呂  怜  勳
中      華      民      國      九十一      年      一    月    十七    日
